臺灣花蓮地方法院民事判決　　　　　　　94年度簡上字第25號
　　上　訴　人　甲○○
　　　　　　　　　　　　　　8.
　　被上訴人　　乙○○
上列當事人間請求清償債務事件，上訴人對於中華民國94年3月4
日本院花蓮簡易庭93年度玉簡字第34號第一審判決提起上訴，本
院於中華民國94年11月29日言詞辯論終結，判決如下：
    主  文
上訴駁回。
第二審訴訟費用由上訴人負擔。
    事實及理由
一、被上訴人於原審起訴主張：緣訴外人即上訴人之父江盛喜參
    加被上訴人招攬之民間互助會，於民國86年7月得標，於領
    取會款時，被上訴人要求江盛喜簽署款項借用證、本票，由
    上訴人擔任連帶保證人，以確保江盛喜會按時繳納將來應繳
    之會款新台幣（下同）66萬元。嗣至92年10月間，訴外人江
    盛喜仍積欠34萬4千元會款，經花蓮縣富里鄉調解委員會調
    解成立，江盛喜願自92年10月16日起，至102年3月止，按月
    給付2千元，如有一期未付，視為全部到期。詎江盛喜自93
    年3月起，未依調解書約定履行，因此被上訴人依借據之連
    帶保證關係及本票票款給付請求權，擇一請求上訴人連帶清
    償江盛喜尚欠之32萬6千元及自93年3月17日起至清償日止，
    按年息百分之五計算之利息。
二、上訴人則以：被上訴人是將錢交給江秀英，江盛喜未收到會
    款，我只是保證人，不是債務人云云資為抗辯，並聲明：請
    求駁回原告之訴。
三、本件原審對於被上訴人之請求，判決被上訴人全部勝訴，上
    訴人不服，提起上訴，請求廢棄原判決，駁回被上訴人在第
    一審之起訴；被上訴人則聲明請求駁回上訴。
四、本件之爭點在於，上訴人是否應就訴外人江盛喜積欠被上訴
    人之會款，負連帶保證之給付責任？按當事人之一方對他方
    負金錢或其他代替物之給付義務，而約定以之作為消費借貸
    之標的者，亦成立消費借貸；又稱保證者，謂當事人約定，
    一方於他方之債務人不履行債務時，由其代負履行責任之契
    約，民法第474條第2項、第739條分別定有明文。經查：訴
    外人江盛喜因參加被上訴人招攬之互助會，得標後業已領得
    會款，並負有給付死會會款66萬元予被上訴人之義務，兩造
    間就江盛喜之給付義務，成立消費借貸關係，並由上訴人擔
    任連帶保證人乙節，業據被上訴人提出款項借用證、本票及
    調解書為證，且上訴人亦自承其在款項借用證及本票上簽名
    、蓋章，擔任保證人之事實，是被上訴人之主張，堪認為真
    實，其依據消費借貸及連帶保證關係，請求上訴人清償上開
    金額及利息，為有理由，原審為被上訴人勝訴之判決，並無
    不合。上訴意旨所稱江盛喜未領得會款云云，並非實在，其
    指摘原判決不當，求予廢棄改判，為無理由，應予駁回。
五、本件事證已臻明確，兩造其餘攻擊防禦方法及舉證，無礙勝
    負判斷，爰不一一論列，併此敘明。
據上論結，本件上訴為無理由，依民事訴訟法第436條之1第3項
、第449條第1項、第78條，判決如主文。
中　　華　　民　　國　　94　　年　　12　　月　　1 　　日
                  民事庭審判長法      官　    林碧玲
                              法　　　官　    郝燮戈
　                            法　　　官　    蕭一弘
上列正本係照原本作成。
本判決不得上訴。
中　　華　　民　　國　　94　　年　　12　　月　　1 　　日
                              書  記  官      詹益盛
